臺灣桃園地方法院刑事附帶民事訴訟判決
111年度附民字第113號
原      告  楊韻甄  住○○市○○區○○路0段0000巷000弄0                       0號二樓之0

被      告  沙蒂    年籍住所地址不詳
            郭馨憶  年籍住所地址不詳  
            呂佩玲  年籍住所地址不詳
            呂怡明  年籍住所地址不詳
上列被告因詐欺等案件（111年度原金訴字第9號），經原告提起
附帶民事訴訟，請求損害賠償，本院判決如下：
    主  文
原告對被告沙蒂、郭馨憶、呂佩玲及呂怡明所提起之訴及假執行
之聲請均駁回。
    事  實
一、原告方面：聲明及陳述詳如刑事附帶民事訴訟書狀所載。 
二、被告沙蒂、郭馨憶、呂佩玲及呂怡明均未為任何聲明或陳述
    ，亦未提出任何書狀。
    理  由
一、按因犯罪而受損害之人，於刑事訴訟程序得附帶提起民事訴
    訟，對於被告及依民法負賠償責任之人，請求回復其損害，
     固為刑事訴訟法第487條第1項所明定，惟該條項所稱之「
    依 民法負賠償責任之人」，必以在刑事訴訟程序中經認定
    係共 同侵權行為之人，始得謂為依民法負賠償責任之人，
    否則對 之提起是項附帶民事訴訟，即難謂為合法（參最高
    法院88年 度台附字第23號、100年度台附字第50號判決）。
    次按因犯罪而受損害之人，於刑事訴訟程序得附帶提起民事
    訴訟，對於被告及依民法負賠償責任之人，請求回復其損害
    ；又法院認為原告之訴不合法，應以判決駁回之，刑事訴訟
    法第487 條第1 項、刑事訴訟法第502 條第1 項亦分別定有
    明文。
二、經查，本件被告沙蒂、郭馨憶、呂佩玲及呂怡明均非本院11
    1年度原金訴字第9號詐欺等案件（偵查案號：110年度偵字
    第10115號）之被告，該案之被告僅有徐玉寶及林虹妤，顯
    見被告沙蒂、郭馨憶、呂佩玲及呂怡明，並非本案起訴、審
    理範圍，以被告沙蒂、郭馨憶、呂佩玲及呂怡明並非上開刑
    事案件之被告或共犯，在刑事訴訟程序中未經認定係共同侵
    權行為之人，自非因該刑事案件依民法應負賠償責任之人，
    參諸前揭說明，原告提起本件刑事附帶民事訴訟顯非合法，
    原告此部分之訴自應予以駁回。又原告上開部分之訴既經駁
    回，其假執行之聲請亦失所附麗，應併予駁回。惟此仍無礙
    原告依所主張之法律關係另循一般民事訴訟途徑起訴，特此
    敘明。揆諸前揭說明，原告對被告沙蒂、郭馨憶、呂佩玲及
    呂怡明等人所提起附帶民事訴訟，於法即均有未合，均應予
    駁回，其假執行之聲請亦失所附麗，應併予駁回。
據上論斷，依刑事訴訟法第502條第1項，判決如主文。
中　　華　　民　　國　　111 　年　　11　　月　　27　　日
                  刑事第十八庭審判長法　官 陳囿辰
                                    法　官 姚懿珊
                                    法　官 張英尉
以上正本證明與原本無異。
如不服本判決，應於判決送達後20日內向本院提出上訴狀（應附
繕本）。
      　　　　　　　　　　　　　　　書記官 李芝菁
中　　華　　民　　國　　111 　年　　11　　月　　28　　日